【裁判字號】    97,家聲,257
【裁判日期】    970911
【裁判案由】    遺產管理人管理費用
【裁判全文】
臺灣臺南地方法院民事裁定             97年度家聲字第257號
聲  請  人  財政部國有財產局臺灣南區辦事處臺南分處
法定代理人  甲○○
上列聲請人聲請酌定遺產管理人報酬事件，本院裁定如下：
    主      文
聲請人財政部國有財產局臺灣南區辦事處臺南分處得請求代為管
理被繼承人乙○○遺產之報酬合計為新臺幣肆萬陸仟零捌拾肆元
。
聲請程序費用新臺幣伍佰元由被繼承人乙○○之遺產負擔。
    理      由
一、本件聲請意旨略以：緣聲請人據本院95年度財管字第135號
    暨96年度家抗字第16號民事裁定選任為被繼承人乙○○之遺
    產管理人確定。聲請人即盡遺產管理人之職責，依民法第11
    79條之規定搜尋其遺產，得知鄭君遺有坐落於臺南縣仁德鄉
    ○○段422、435地號土地、勝利段907地號土地、歸仁鄉○
    ○段453、454-1、461-6、707-2、707-9、711-12地號土地
    ，其中仁德鄉○○段422地號及歸仁鄉○○段461-6地號等2
    筆土地經債權人林素娥聲請本院民事執行處97年度執字第44
    802號拍賣抵押物強制執行事件查封拍賣。本遺產管理案雖
    尚未辦理公示催告事宜，惟其債權人已聲請本院民事執行處
    拍賣鄭君遺產，聲請人就管理職務之報酬依法得以參與分配
    ，確有請求裁定遺產管理人報酬之實益及必要。依據民法第
    1183條規定，遺產管理人得請求報酬，其數額由親屬會議按
    其勞力及其與被繼承人之關係酌定之。惟被繼承人無親屬會
    議可資酌定報酬數額，茲依財政部頒訂「代管無人承認繼承
    遺產作業要點」第14點第(3)款規定：「管理報酬，應依民法
    第1183條規定，聲請法院酌定，並請優先分配，其請求標準
    ，不得低於孳息收入部分10分之3及遺產現值100分之1」，
    經查被繼承人乙○○遺產總計新台幣（下同）4,608,355元
    整。其上揭不動產總值係依據本院民事執行處97年度執字第
    44802號拍賣抵押物強制執行事件不動產鑑價成果及土地公
    告現值；因而，管理報酬按遺產價值100分之1核算，計為
    46,084元，故請求核准報酬46,084元等語。
二、經查：聲請人主張上開事實，業據提出本院95年度財管字第
    135號民事裁定影本1件、96年度家抗字第16號民事裁定影本
    1份、裁定確定證明書影本1份、上開土地之土地建物查詢資
    料影本共9份、本院民事執行處97年8月21日南院雅97執乾字
    第44802號函影本1份、富鴻不動產估價師事務所97年8月19
    日富師估南字第9707055號函及所附不動產估價報告書影本
    各1份、遺產管理報酬計算表1份為證，堪認為實在，則被繼
    承人之遺產合計為4,608,355元，聲請人請求46,084元之報
    酬，於法核無不合，應予准許。
三、依非訟事件法第157條，裁定如主文。
中    華    民    國    97    年    9     月    11    日
                  家事法庭法  官    楊佳祥
右為正本係照原本作成。
如對本裁定抗告須於裁定送達後10日內向本院提出抗告狀，並應
繳納抗告費新臺幣1000元。
中    華    民    國    97    年    9     月    11    日
                           書記官   葉芳如


司法院資訊處製作；財團法人民間司法改革基金會備份。
